【裁判字號】    98,台上,5209
【裁判日期】    980910
【裁判案由】    違反毒品危害防制條例
【裁判全文】
最高法院刑事判決            九十八年度台上字第五二０九號
上  訴  人  甲○○
上列上訴人因違反毒品危害防制條例案件，不服台灣高等法院中
華民國九十八年六月二十四日第二審判決（九十八年度上訴字第
二五二二號，起訴案號：台灣板橋地方法院檢察署九十八年度毒
偵字第一四六三號），提起上訴，本院判決如下：
    主  文
上訴駁回。
    理  由
按刑事訴訟法第三百七十七條規定：上訴於第三審法院，非以判
決違背法令為理由不得為之；是提起第三審上訴，應以原判決違
背法令為理由，係屬法定要件；如果上訴理由書狀並未依據卷內
訴訟資料具體指摘原判決不適用何種法則或如何適用不當，或所
指摘原判決違法情事顯與法律規定得為第三審上訴理由之違法情
形不相適合時，均應認其上訴為違背法律上之程式，予以駁回。
次按刑之量定，乃法律賦予法院自由裁量之事項，倘於科刑時，
已以行為人之責任為基礎，並斟酌刑法第五十七條所列各款事項
，而未逾越法定刑度，即難謂違法。本件原判決維持第一審論處
上訴人甲○○施用第一級毒品罪刑（累犯，處有期徒刑八月）之
判決，駁回上訴人在第二審之上訴，已針對上訴人於第二審指摘
第一審雖依自首減輕其刑，然認定上訴人係經警攔查始首告吸毒
一節與事實不符，又所量處之刑較諸上訴人前次犯行所處之有期
徒刑八月並無減輕之實等上訴意旨，分別敘明：上訴人經警攔查
時，主動交出第一級毒品海洛因一包並承認施用，復同意採尿送
驗而查獲等情，有偵查報告及警詢筆錄可憑；另上訴人本件施用
第一級毒品犯行，係屬累犯，第一審依刑法第四十七條第一項規
定加重其刑，並以上訴人係自首，併依刑法第六十二條前段自首
之規定減輕其刑後，審酌上訴人素行非佳，先前又經過觀察、勒
戒及判刑，仍未能戒除毒癮，顯見無戒毒悔改之意，惟本件施用
次數僅一次，且犯後坦認犯行，態度尚稱良好等一切情狀，量處
其有期徒刑八月，量刑核屬妥適等情（見原判決理由欄三）。是
就上訴人犯罪之動機、目的、手段、所生損害及犯罪後之態度等
刑法第五十七條所定科刑輕重應審酌之事項業已注意，予以審酌
，且已說明第一審認事用法及量刑均屬適當之理由，經核尚無於
法不合或濫用量刑權限之違法。從形式上觀察，原判決並無違背
法令之情形。上訴意旨未依據卷內資料具體表明原判決有如何違
背法令之情事，僅泛稱其已深知悔悟，覺今是而昨非，應予其自
新機會等詞，顯非適法之第三審上訴理由。應認上訴人之上訴為
違背法律上之程式，予以駁回。又本件為程序判決，上訴意旨另
請求從輕量刑，本院無從審酌，併予敘明。
據上論結，應依刑事訴訟法第三百九十五條前段，判決如主文。
中    華    民    國  九十八  年    九    月    十    日
                      最高法院刑事第七庭
                          審判長法官  林  永  茂
                                法官  吳  昆  仁
                                法官  蘇  振  堂
                                法官  蕭  仰  歸
                                法官  林  立  華
      本件正本證明與原本無異
                                      書  記  官
中    華    民    國  九十八  年    九    月   十四   日
                                                Ａ


司法院資訊處製作；財團法人民間司法改革基金會備份。
